Inventaris van het archief van de Admiraliteitscolleges: Verzameling J.C. van der Hoop, 1524-1825
Nationaal Archief, Den Haag
Admiraliteitscolleges XXXIX Van de Hoop
Admiraliteiten / Van der Hoop
1524-1825
1105
2.77 meter; 356 inventarisnummers.
Normale geschreven en gedrukte teksten. De Nederlandstalige stukken van vóór ca. 1700 zijn geschreven in het gotische cursiefschrift, met name in de oud-Hollandse klerkencursief.
Nationaal Archief, Den Haag
Joan Cornelis van der Hoop
De collectie bevat stukken betreffende marinezaken ontvangen en opgemaakt door mr. Johan Cornelis van der Hoop in zijn functies als advocaat-fiscaal bij de Admiraliteit te Amsterdam (1781-1795), tevens lid van het departement van Marine van prins Willem V (1782-1787), als ambteloos burger (1795-1813), als commissaris-generaal voor de marine (1813-1814), als Secretaris van Staat voor de marine (1814-1815) en als minister van marine (1815-1825)
Archiefvorming
Geschiedenis van het archiefbeheer
De hierachter beschreven papieren zijn nagelaten door mr. Joan Cornelis van der Hoop, advocaat-fiscaal bij de Admiraliteit te Amsterdam ( 1781-1795 ), tevens lid van het Departement van Marine van Zijne Hoogheid ( 1782-1787 ), ambteloos ( 1795-1813 ), belast met het opperbeheer der marine achtereenvolgens onder de titels van commissaris-generaal voor de marine (benoemd 7 december 1813 ), Secretaris van Staat voor de marine (benoemd 16 september 1815 ) en gedurende deze laatste bediening overleden 13 maart 1825
Zij zijn door zijn zoon Adriaan van der Hoop, bankier en koopman te Amsterdam, aan het Rijksarchief vermaakt en, na diens overlijden door het Rijksarchief overgenomen in 1854, vgl. Inkomende brieven 1854 nos 44, 53, 109, 127 en Uitgaande 1854 nos. 33, 47 en 77. Een inventaris van de verzameling bevindt zich in no. 47 een rapport erover in no. 77 van de Uitgaande brieven 1854. Enige kaarten en werken betreffende het defensiewezen, die in deze verzameling aanwezig waren, zijn in 1858 afgestaan aan het Departement van Oorlog, vgl. inkomende brieven 1856 nos. 226 en 227, en Uitgaande nos. 163 en 169. Het proces-verbaal van de overdracht is te vinden bij de Inkomende brief no. 227
De verwerving van het archief
Het archief is door schenking verworven.
1.01
Aanwijzingen voor de gebruiker
Openbaarheidsbeperkingen
Volledig openbaar.
Materiële beperkingen
Een enkel stuk kan in slechte staat verkeren, wat tot gevolg heeft dat het niet geraadpleegd kan worden. Een opgave van het inventarisnummer op deze plaats is nagelaten, aangezien de materiële staat en de bijbehorende reproductiemogelijkheden niet een permanente situatie vormen (restauratie, verfilming, etc.). Bij het aanvragen met de terminal krijgt u echter een mededeling terzake
Aanvraaginstructie
Openbare archiefstukken kunnen online worden aangevraagd en gereserveerd. U kunt dit ook via de terminals in de studiezaal van het Nationaal Archief doen. Om te kunnen reserveren dient u de volgende stappen te volgen:
U maakt een profiel aan op www.gahetna.nl, en logt vervolgens in
Via de archiefinventaris (alleen de beschrijvingen met rode nummers) selecteert u het gewenste archiefstuk door op de knop 'Reserveren' te klikken
In het volgende scherm geeft u aan op welke dag u het archiefstuk wilt inzien
Indien u zich bevindt in de studiezaal en een tafelnummer heeft ontvangen kunt u dit nummer vermelden. Als u geen tafelnummer heeft kunt u tafelnummer 777 laten staan
Vervolgens bevestigt u uw reservering door deze te versturen.
Verwant materiaal
Beschikbaarheid van kopieën
Verwante archieven
Collectie Van der Hoop, toegangnummer 1.10.42
Beschrijving van de series en archiefbestanddelen
- Advocaat-fiscaal bij de Admiraliteit te Amsterdam, I
  - Zeewezen in het algemeen, A
    - Admiraliteiten, a
      - Aantekeningen uit de resolutiën van de Staten van Holland betreffende de Admiraliteiten, het College van Superintendentie, de middelen te water, het last- en veilgeld, de prijzen, de uitrustingen van schepen, de commissievaart en strandvonderij, 1575-1716; 1; 1 deel
      - Aantekeningen uit de resolutiën van de Staten van Holland betreffende de Admiraliteiten, de middelen te water, het last- en veilgeld, de equipage en aanbouw van schepen, de Grote Visserij, de Oost- en West-Indische Compagnieën, de Groenlandse vaart, de Engelse Court en de Levantse handel, 1524-1734; 2-3; 2 delen
        - 1524-1654, 2
          Met alfabetisch repertorium
        - 1654-1734, 3
    - Rechtspraak, b
      - Extract-resolutie van de Staten-Generaal in zake de behandeling van schepelingen van 's-Lands schepen, die in Portugese havens komen te deserteren, 1790 mei 26; 4; 1 stuk
    - Financiën, c
      Zie de inventarisnummers 1, 2 en 3
    - Officieren, d
      - Instructies en orders (grotendeels in afschrift) van prins Willem V voor commandeurs van schepen, 1767-1791; 5; 1 omslag
      - Briefwisseling van Van der Hoop met de kapitein-ter-zee F.S. graaf van Bylandt over de kostpenningen, "bijzonder in de de eerste dagen van schafting", 1793 oktober 27 - 1793 november 7; 6; 1 omslag
      - Extract-brief van de Gouverneur-generaal ter Kust van Guinee G.S. Gallé aan de Vergadering van Tienen van de West-Indische Compagnie over het optreden van de kapitein-ter-zee J.E. Raidt gedurende zijn verblijf aldaar, 1784 juni 11; 7; 1 stuk
    - Zeemacht, e
      - Lijsten van de in 1780-1784 verongelukte en door de vijand genomen Landsschepen, en opgave van de opbrengst van de schepen die in 1780-1785 door de Admiraliteit te Amsterdam zijn verkocht, 8; 1 omslag
      - Lijst van 's- Lands schepen, die van februari 1768 tot 20 september 1784 aan de Kust van Guinee hebben gelegen, 9; 1 stuk
      - Rapporten (merendeels in afschrift) van scheepsbevelhebbers over de op hun reizen gebleken hoedanigheden van verschillende Landsschepen, 1782-1788; 10; 1 omslag
    - Bouw, bewapening en uitrusting van schepen, f
      - Beschouwingen van verschillende Nederlandse en Franse scheepsbouwkundigen over de bouw van de Nederlandse oorlogsschepen, 1782-1783; 11; 1 omslag
      - Stukken betreffende het aanbrengen van eenheid en gelijkvormigheid in de bouw, de verdeling en uitrusting van 's-Lands schepen, 1782-1783; 12; 1 omslag
      - Memories van 's-Lands timmerman C. Mastboom, inhoudende zijn bedenkingen tegen de nieuwe wijze van scheepsbouw toegepast bij 's-Lands schip Thetis, einde 18 eeuw; 13; 1 omslag
      - Memories van van verschillende scheepsbouwkundigen over het bekoperen van schepen en het conserveren van de roerstellen, 1780-1792; 14; 1 omslag
      - Staten van de kostenbereking voor de aanbouw en de uitrusting van verschillende charters van schepen, voor het gebruik van de scheepskamelen tot hun transport, enz., ca. 1770 - ca. 1795; 15; 1 omslag
      - Voorwaarden, bestekken en andere stukken, betreffende de aanbesteding van 's-lands schepen, 1781-1790; 16; 1 omslag
      - Stukken betreffende de kosten van vertimmering, herstelling en onderhoud van 's-Lands schepen, 1771-1789; 17; 1 omslag
      - Staten van het hout, benodigd voor de aanbouw van verschillende charters van oorlogschepen, en berekeningen van de daarvoor te doene uitgaven, 1782-1791; 18; 1 omslag
      - Opgave van de "lengte, dikte en topslengte der rondhoute van diverse scheepen", ca. 1793; 19; 1 omslag
      - Opgave omtrent het blokwerk, benodigd voor verschillende charters van schepen, 1782-1791; 20; 1 omslag
      - Opgave omtrent het touwwerk, benodigd voor verschillende charters van schepen, zijn dikte, lengte, zwaarte enz, eind 18e eeuw; 21; 1 omslag
      - Opgave omtrent de hoeveelheid zeildoek, benodigd voor de zeilen van verschillende charters van schepen, de afmetingen der zeilen enz., ca 1782 - ca. 1793; 22; 1 omslag
      - Stukken betreffende de nieuwe Engelse ijzeren scheepskombuizen, 1781-1791; 23; 1 omslag
      - Brief van F. Nucella te Londen aan Van der Hoop, over de bij de Engelse marine in gebruik zijnde kettingpompen, met bijlagen, 1792 februari 14; 24; 1 omslag
      - Memories van de zeeofficieren Van Bylandt en Reijnst, en andere stukken betreffende het getal kanonstukken, waarmee 's-Lands schepen worden bewapend, als ook over het daarvoor vereiste kaliber, 1778-1786; 25; 1 omslag
      - Stukken over de inrichting en bruikbaarheid van de zogenaamde caronnadekanonstukken, 1779-1784; 26; 1 omslag
      - Memories van C. Redelijkheid over de door hem uitgevonden nieuwe rolpaarden, met rapporten en andere stukken dienaangaande, 1783-1784; 27; 1 omslag
      - Brieven aan Van der Hoop van J.R. van Kinsbergen en W.E. de Perponchet over de uitvinding door de Franse oud-zeeofficier De La Coudraye, van een werktuig om zware gewichten in eens te doen stoppen, 1794 mei 27 - 1794 juni 5; 28; 1 omslag
      - Memories van de commandeur J. van Woensel, en andere stukken over de bereiding van zoet water uit zout water, 1773-1788; 29; 1 omslag
      - Stukken betreffende de bouw van de schepen van de Oost-Indische Compagnie, 1781-1782; 30; 1 omslag
    - Convooiering en bescherming van koopvaardijschepen, g
      - Extract-resoluite van de Staten-Generaal in zake de brieven van de consul Renard te Cadix van 8 juli en 4 november 1755 over de beveiling van onze handel tegen de Algerijnen en het gebruik van de voor convoieering bestemde Landsschepen, met afschrift van Renards' brief van 4 november 1755, 1755 december 11; 31; 1 omslag
      - Aantekeningen omtrent de bestemming van verschillende Landsschepen voor de verdediging van onze Oost- en West-Indische koloniën, voor het kruisen op de Oost-Indische retourschepen en voor andere diensten, 1785 maart 17; 32; 1 omslag
      - Stukken betreffende de uitzending van kruisers tot bescherming van de Oost-Indische retourschepen, ca. 1785; 33; 1 omslag
    - Loodswezen, vaarwaters, strandvonderij, h
      Zie ook inv.nr. 1
      - Stukken betreffende de loodsen en kaagschippers, 1669-1788; 34; 1 omslag
      - Stukken betreffende de diepten van de Texelse en andere zeegaten, het uitzeilen van verschillende schepen daaruit den de dienst van de loodsen aldaar, 1763-1792; 35; 1 omslag
      - "Observatiën genomen van de dieptens en droogtens tusschen de Kaap [ONLEESBAAR] en Ostende zoover als Blankenburg, mede de drootgtens leggende voor Walcheren, Schouwen en de Goerede, door den luitenant C.A. Peterson met 's-Lands legger Landskroon in de den jaare 1784 van 11 tot 18 augustus", 1784 augustus 11 - 1784 augustus 18; 36; 1 omslag
      - Kopie-verslag aan de kapitein-ter-zee M. Haringman, bevelhebber van 's-Lands smaldeel in de Noordzee en het Kanaal van de luitenants-ter-zee J. van der Swan en G.N. de Haan omtrent het opnemen der gronden en peilingen van de Deurloo in 1787, 1787 juni 7; 37; 1 stuk
      - "Beschrijving van het eiland St. Jago en de baaij Praija" in de Kaap-Verdische eilanden, 18e eeuw?; 38; 1 stuk
      - Kopie-bericht aan de Kamer Amsterdam van de Oost-Indische Compagnie van de kapitein-ter-zee W. Silvester "wegens de vaarweg tusschen de Poulou Aurusche off Jumersche eilanden en de kust van Mallaya bij den berg Passelaer in Straat Malacca", 1787 juni 7; 39; 1 stuk
    - Oorlogen met Engeland, in Oost-Indië en met Frankrijk, i
      Zie ook inv.nr. 107
      - Plakkaten van de Staten-Generaal inzake de oorlog met Engeland, 1781-1783; 40; 1 omslag
      - Stukken betreffende het beramen van een gemeenschappelijk plan de campagne van de Nederlandse en Franse vloten tegen Engeland, 1782; 41; 1 omslag
      - Kopie-verslag aan N.N. van de schout-bij-nacht L. graaf van Bylandt omtrent het voorgevallene met het door hem gecommandeerde convooi sedert zijn uitzeilen uit Texel tot op de overgave aan de Engelsen in 1779, met bijlagen, 1780 januari 4; 41A; 1 omslag
      - Kopie-brieven aan Willem V van de kapitein-ter-zee P. Melvill en de luitenant-ter-zee J.A. Bloys van Treslong over de verovering van het door Melvill gecommandeerde Landsschip Castor door de Engelsen en de herneming van die bodem door de Fransen, resp. op 30 mei en 19 juni 1781, 1781 juni 27; 42; 1 omslag
      - Kopie-verslag aan prins Willem V van de schout-bij-nacht J.A. Zoutman omtrent de slag bij Doggersbank, 1781 augustus 7; 43; 1 omslag
        Met een bericht betreffende de slag uit de 's-Gravenhaagsche Courant van 10 augustus 1781
      - Kopie-verbalen overgegeven aan de Staten-Generaal door de vice-admiraal A. Hartsinck, tot rechtvaardiging van zijn beleid als bevelhebber van 's-Lands vloot in 1780-1782, 1783 januari 13; 43A; 1 stuk
      - "Cartels van uitwisseling van krijgsgevangenen en eenige weinige papieren, relatief tot de negotiatie met den Lord Wentworth in 1782, 1780-1782; 44; 1 omslag
      - Extract-resoluties van de Staten-Generaal en andere stukken betreffende het fonds ter ondersteuning van Nederlandse krijgsgevangenen in Engeland en het beheer daarover door Van der Hoop gevoerd, 1782-1792; 45; 1 omslag
      - Briefwisseling van Van der Hoop, als beheerder van het fond tot ondersteuning van Nederlandse krijgsgevangenen in Engeland, met R. Diggins te Chichester, als belast zijnde met het uitdelen van de gelden aan die gevangenen, 1782 april 10 - 1792 november 10; 46; 1 pak
      - Stukken betreffende de expeditie van 's-Lands smaldeel naar Oost-Indië, onder bevel van de kapitein-ter-zee J.P. van Braam, 1782; 47; 1 pak
      - Kopie-verslag aan N.N. van de luitenant-ter-zee H.A. Ruijsch omtrent de krijgsbedrijven tegen Riouw, 1784 september 17; 48; 1 stuk
      - Kopie-verslag [van de kapitein D. van Hogendorp aan Gouverneur-generaal en Raden?] omtrent de verovering van Riouw op 29 oktober 1784, 49; 1 stuk
      - Kopie-bericht aam [de griffier van de Staten-Generaal?] van de kapitein-ter-zee J.P. van Braam omtrent de verovering van Riouw en zijn verrichtingen aldaar, 1785 januari 17; 50; 1 stuk
      - Kopie-voorschriften van de luitenant-admiraal J.H. van Kinsbergen voor de chefs der linie van defensie, 1793 oktober 30; 51; 1 stuk
    - Kaapvaart, prijzen, buiten, k
      - Extract-resoluties van de Staten-Generaal, plakkaten, reglementen enz. betreffende commissievaarders en kaperschepen, 1778-1793; 52; 1 omslag
      - Extract-resoluties van de Staten-Generaal en andere stukken betreffende prijs gemaakte schepen en de verdeling der buitgelden, 1653-1782; 53; 1 omslag
  - Admiraliteit te Amsterdam, B
    - Algemeen, a
      - Minuut- en kopie-uitgaande brieven van mr. J.C. van der Hoop als advocaat-fiscaal van de Admiraliteit te Amsterdam, 1781-1794; 54-56; 3 delen
        Gemerkt "La Q 38, La Q 39, La Q 40"
        - 1781 oktober 23 - 1782 oktober 22, 54
          Met alfabetische index
        - 1782 oktober 24 - 1788 juni 3, 55
        - 1788 september 11 - 1794 augustus 23, 56
      - Brieven ingekomen bij Van der Hoop tijdens zijn bediening van het advocaat-fiscaalschp bij de Admiraliteit te Amsterdam, 1778-1795; 57-102
        - van prins Willem V, 1781 november 17 - 1794 november 10, 57; 1 pak
          Met enige minuut- en kopie-brieven van Van der Hoop aan de prins
        - van prinses Wilhelmina, 1782 juni 6 - 1793 april 26, 58; 1 omslag
          Met een paar kopie-brieven van Van der Hoop aan de prinses
        - van de erfprins Willem Frederik, 1782 december 26 - 1792 november 8, 59; 1 omslag
          Met een enige minuut-brieven van Van der Hoop aan de erfprins
        - van prins Frederik, 1782 december 26 - 1798 april 1, 60; 1 omslag
        - van Karel George Augus, hertog van Brunswijk, 1791 juni 15, 61; 1 stuk
        - van Lodewijk, hertog van Brunswijk, 1781 oktober 18 - 1781 november 9, 62; 1 omslag
        - van de griffier van de Staten-Generaal H. Fagel, met bijlage, 1782 mei 6, 63; 1 omslag
        - van de secretaris der Generaliteitsrekenkamer, later thesaurier-generaal der Unie, F. van der Hoop 1778 februari 16 - 1790 juni 29, 64; 1 omslag
          Met enige minuut- en kopie-brieven van Van der Hoop aan genoemde thesaurier-generaal
        - van de secretaris van de Raad van State, J.H. Mollerus, 1794 mei 14, 65; 1 omslag
          Met een kopie-brief van Van der Hoop aan Mollerus
        - van de gezant te Londen, W.A.C. baron van Nagell, 1788 maart 14 - 1791 december 21, 66; 1 omslag
        - van de minister-resident te Hamburg, D. Hogguer, 1786 maart 28 - 1786 juli 21, 67; 1 omslag
          Met een kopie-brief van Van der Hoop aan Hogguer
        - van de advocaat-fiscaal van de Hoge Zeekrijgsraad Van Oldenbarnevelt genaamd Witte Tullingh, 1782 oktober 10 - 1783 juli 5, 68; 1 omslag
        - van de advocaat-fiscaal van de Admiraliteit op de Maze, P. Paulus, 1782 december 5 - 1787 april 5, 69; 1 omslag
          Met enige minuut- en kopie-brieven van Van der Hoop aan Paulus
        - van de secretaris van de Admiraliteit in Friesland, J.M. van Beyma thoe Kingma, 1783 augustus 8 - 1785 maart 14, 70; 1 omslag
          Met enige kopie-brieven van Van der Hoop aan Van Beyma
        - van de raadpensionaris Van Bleiswijk, 1782 maart 17 - 1787 april 17, 71; 1 omslag
          Met enige kopie-brieven van Van der Hoop aan Van Bleiswijk
        - van de secretaris van de Staten van Zeeland, later raadpensionaris van Zeeland en Holland, Van de Spiegel, 1782 mei 12 - 1786 september 13, 72; 1 omslag
          Met enige (tot in het jaar 1793 lopende) minuut- en kopie-brieven van Van der Hoop aan Van de Spiegel
        - van de burgemeester van Amsterdam, W.G. Dedel, 1785 maart 9 - 1785 maart 12, 73; 1 omslag
          Met enige tot in het jaar 1792 lopende minuut- en kopie-brieven van Van der Hoop aan Dedel
        - van de burgemeester van Amsterdam, J. Geelvinck, [1787 september] 23 - [1787] oktober 6, 74; 1 omslag
          Met een paar kopie-brieven van Van der Hoop aan Geelvinck
        - van de burgemeester van Amsterdam, J.E. Huydecoper van Maarseveen, 1789 september 24 - 1791 maart 2, 75; 1 omslag
        - van de burgemeester van Amsterdam, J. van der Poll, 1794 mei 12 - 1794 mei 25, 76; 1 omslag
        - van de schout-bij-nacht H. Rietveld, W. Six en F.H. Morrees, 1785 februari 23 - 1786 oktober 23, 77; 1 omslag
          Deze brieven lopen over de procedures, tegen Rietveld gevoerd ter zake van het door hem gehouden beleid
        - van de kapitein-ter-zee J.P. van Braam, bevelhebber van 's-lands eskader in Oost-Indië, 1783 oktober 18 - 1788 april ?, 78; 1 omslag
        - van de kapitein-ter-zee N.A. Cambier, 1790 oktober 4 - 1790 oktober 19, 79; 1 omslag
          Met een paar kopie-brieven van Van der Hoop aan Cambier
        - van de kapitein-ter-zee S.H. Frijkenius "gedurende zijn commandement na en in Oost-Indië", 1791 novmember 12 - 1794 februari 28, 80; 1 omslag
          Frijkenius was lid van de Hoge Commissie [Commissie-generaal] gezonden naar Oost-Indië [DK]
        - van de kapitein-ter-zee H. Reijntjes, 1795 januari 16, 81; 1 stuk
        - van de kapitein-ter-zee J Sels, 1794 november 19, 82; 1 stuk
        - van de kapitein-ter-zee J.O. Vaillant, 1783 januari 19 - ca. 1795 januari 18, 83; 1 omslag
          Met een paar kopie-brieven van Van der Hoop aan Vaillant
        - van de kapitein-ter-zee C.H. VerHuell, 1784 april 30, 84; 1 stuk
        - van de kapitein-ter-zee F. Wierts, 1793 oktober 31 - 1794 juli 12, 85; 1 omslag
          Met een kopie-brief van Van der Hoop aan Wierts
        - van de luitenant-kolonel J.F.L Graevestein, 1788 november 21 - 1792 september 30, 86; 1 omslag
          Met enige kopie-brieven van Van der Hoop aan Graevestein
        - van H. Aenaea, 1794 september 25, 87; 1 stuk
        - van W. van Citters, 1787 mei 14 - 1788 mei 3, 88; 1 omslag
          Met een paar minuut-brieven van Van der Hoop aan Van Citters
        - van professor H.C. Cras, 1793 april 15, 89; 1 omslag
          Met een minuut-brief van Van der Hoop aan Cras
        - van de predikanten J. Donckermann en P.W. Schierbeek te Paramaribo, 1782 november 25 - 1783 mei 23, 90; 1 omslag
        - van de prinses Gallitzin, [1782] augustus 1 - 1786 maar 28, 91; 1 omslag
          Aantekening in marge inventaris "No!"? CONTROLE
        - van G.K. van Hogendorp, 1783 november 23 - 1784 oktober 18, 92; 1 omslag
        - van I.A. Keuchenius, 1787 juni 30 - 1795 januari 17, 93; 1 omslag
        - van P.J. baron de Larrey, 1781 november 9 - 1794 juli 31, 94; 1 omslag
          Met een paar minuut-brieven van Van der Hoop aan De Larrey
        - van T.H. van Leeuwen, 1788 januari 13, 95; 1 omslag
          Met een kopie-brief van Van der Hoop aan Van Leeuwen
        - van C. Munter en W. Six, 1782 juli 9 - 1795 januari 16, 96; 1 omslag
          Met een minuut-brief van Van der Hoop aan Munter
        - van C. Sittig, 1788 november 27 - 1788 december 4, 97; 1 omslag
        - van D. Straatman, 1791 november 23 - 1794 januari 20, 98; 1 omslag
        - van professor J.H. Swildens, 1788 juli 4 - 1790 februari 12, 99; 1 omslag
          Met een kopie-brief van Van der Hoop aan Swildens
        - van professor H. Tollius, 1784 augustus 27 - 1793 juni 27, 100; 1 omslag
          Met enige kopie-brieven van Van der Hoop aan Tollius
        - van P. en M. van Vlierden, 1784 januari 26 - 1792 september 15, 101; 1 omslag
        - van H.L. Wichers, 1789 oktober 8 - 1789 december 2, 102; 1 omslag
          Met een kopie-brief van Van der Hoop aan Wichers
    - Leden, ministers, beambten, b
      - Inhoudstafel van een "recueil" bevattende instructies en commissies voor de leden en beambten van de Admiraliteit te Amsterdam, 1597-1787; 103; 1 stuk
      - Register van de "tractementen en emolumenten van alle de hooge en laage bedieninge van het Edelmogend collegie ter admiraliteit resideerende binnen Amsterdam, mitsgaders de dagloonen der werklieden op 's-Lands magazijne, timmerwerff, lijnbaan en geschutwerff, zoals deselve sig bevonden ultimo december 1781, 1781 december; 104; 1 deel
      - Stukken betreffende het voorstel van de equipagemeester van de Admiraliteit te Amsterdam tot oprichting van "een permanente kweekschool onder de benaming van het Departement der scheepsconstructeuren", 1788-1792; 105; 1 omslag
      - Reglementen en verordeningen voor de dienst van de admiraliteitsjachten te Amsterdam, Middelburg en Harlingen, opgaven omtrent het personeel en hun bezoldiging, de jaarlijkse kosten enz., 1757-1789; 106; 1 stuk
    - Rechtspraak, c
      - Stukken betreffende rechtsgedingen voor de Admiraliteit te Amsterdam gevoerd, 1785-1790; 107-109
        - tegen de schout-bij-nacht H. Rietveld wegens het hem ten laste gelegde plichtsverzuim bij de vermeestering van het schip De Vrouw Machtelina, onder bevel van de kapitein C. Geerman door de Engelsen nabij Curaçao in juni 1782 1785-1787, 107; 1 omslag
        - tegen de kapiteins A. Braak, P.H. van Pelt en J. Sels wegens hun overgang in dienst bij de Commissie van Defensie 1787-1790, 108; 1 pak
        - tegen de kapiteint P.H. van Pelt wegens begane ontrouw en meinedigheid in de dienst 1788, 109; 1 omslag
      - Briefwissseling van Van der Hoop met de commiezen-generaal Pancras Clifford en Van Minninghen over de "afmakingen of compositiën" wegens aangehaalde goederen, 1785 maart 23 - 1792 september 18; 110; 1 omslag
    - Financiën, d
      - Stukken betreffende de financiële regeling van de verkoop voor afbraak van schepen van de Admiraliteit van Amsterdam, 1788; 111; 1 omslag
    - Officieren en minderen, e
      Zie ook de inv.nrs. 107-109 en 119
      - Opgave van de bij de Admiraliteit te Amsterdam dienende commandeurs en kapiteins en van de door hen gecommandeerde schepen, het getal manschappen en kanonnen waarmee deze zijn uitgerust, enz., met alfabetische naamwijzer, 1700-1792; 112; 1 deel
      - Briefwisseling van Van der Hoop met de advocaat-fiscaal van de Admiraliteit in West-Friesland en het Noorderkwartier mr. H. van Straalen over de memorie, door Van der Hoop in februari 1787 overgegeven aan prins Willem V betreffende de zaken van de marine en "over de conditie van den (onder de Admiraliteit te Amsterdam hoorenden) capitein Kuvel ter commando van het fregat De Amazone naar Indiën", 1787 februari 6 - 1791 november 19; 113; 1 omslag